臺灣臺南地方法院刑事判決　　　　　　　 94年度易字第352號
公　訴　人　臺灣臺南地方法院檢察署檢察官
被　　　告　甲○○
上列被告因竊盜案件，經檢察官提起公訴（94年度偵字第2528號）
及移送併辦(94年度偵字第10467號)，本院判決如下：
    主  文
甲○○共同連續攜帶兇器竊盜，處有期徒刑壹年陸月。扣案之六
角扳手壹支沒收。
    事  實
一、甲○○或其一人或與乙○○二人共同基於意圖為自己不法所
    有之概括犯意聯絡，連續：由其一人於民國九十二年十二
    月十一日，在桃園縣大園鄉沙崙村竹圍漁港堤防旁，見停在
    路旁林鄭淑貞所有、車號5F-2239號自小客車一輛無人看管
    ，認有機可趁，竟持其所有客觀上足以對人之生命、身體構
    成威脅之六角扳手、乙○○所有之十字起子各一把，先以六
    角扳手撬開該車之車門後，再以十字起子拆掉電門鎖頭（毀
    損部分未據告訴）之方式，竊取上開自用小客車一輛。由
    其一人於九十二年十二月二十八日晚間十一時許，在桃園縣
    八德市○○路七十八號前，以前揭「」之方式，竊得被害
    人劉智貴所有之車牌號碼V5一5303號自用小客車一輛。由
    其與乙○○，於九十二年十二月二十九日晚間六時許，在桃
    園縣桃園市○○街底，由乙○○持前開六角扳一支，打開車
    門，再由甲○○持前開十字起子拆掉電門鎖頭發動引擎，將
    該車開走之方式，共同竊取陳瑞勇所有之車牌號碼G6一8751
    號自用小客車一輛。由其與乙○○於九十二年十二月三十
    一日上午十二時許，在桃園縣八德市○○路九一巷五八弄一
    號前，與所示相同方法，共同竊取日春紙器有限公司所有
    之車牌號碼FE一2977號自用小客車一輛。由其一人於九十
    三年一月二日晚間六時許，在桃園縣桃園市○○街二號前，
    以前揭「」之方式，竊得陳天雄所有之車牌號碼8N 一
    0767號自用小客車一輛。由其一人於九十三年一月十五日
    凌晨二時許，在桃園縣八德市○○路與榮興路交岔路口，以
    前揭「」之方式，竊取曾陳美玉所有之車牌號碼5A-8007
    號自用小客車一輛。甲○○竊得前揭車輛後，拆卸車上零件
    ，出售予綽號「阿傑」之不詳姓名年籍男子圖利，車輛則丟
    棄路邊。迨分別於九十二年十二月十一日，為警在鶯歌鎮
    ○○路三六三號前發現車號5F-2239號自用小客車，在該車
    上發現並扣得內有甲○○身分證、健保卡等物之皮夾一個、
    六角扳手一支及鑰匙十把、平口起子二支、剪刀一支、電動
    起子一支、手套二支、帽子乙頂、手提包四個等物及九十
    三年一月十二日凌晨四時三十分許，在桃園縣龜山鄉美街八
    二號，甲○○拆解車牌號碼G6一8751號自用小客車後，因該
    車無法發動，由李佳倫 (業經不起訴處分)負責控制方向盤
    、甲○○負責推車，然該車遇下坡路段失控衛撞路邊，甲○
    ○隨即棄車逸離現場，經警於該車查獲甲○○之指紋，而分
    別循線查獲上情。
二、案經臺北縣政府警察局三峽分局報告臺灣板橋地方法院檢察
　　署呈請臺灣高等法院檢察署檢察長令轉臺灣臺南地方法院檢
    察署檢察官偵查起訴及移送併辦。
    理  由
一、訊據被告甲○○對於右揭犯行於本院行準備程序及審理中均
    坦承不諱。核與其於警詢、檢察官偵查及證人乙○○、李佳
    倫分別於警詢、檢察官偵查及本院審理中；被害人林健國陳
    瑞勇、劉智貴、林春生、陳天雄、曾上峰等人，分別於警詢
    中證述之情節相符，並無矛盾。此外復有車牌號碼V5一53
    03號自用小客車申報失竊暨車籍資料、車牌號碼G6一8751號
    自用小客車車籍資料、FE一29 77號自用小客車申報失竊暨
    車籍資料、車牌號碼8N一0767號自用小客車車籍資料、車牌
    號碼SA一8007號自用小客車車籍資料各1份。被害人陳端
    勇出具車牌號碼G6一8751號自用小客車贓物認領保管單、陳
    天雄出具車牌號碼8N一0767號自用小客車贓物認領保管單各
    一份。內政部警政署刑事警察局九十三年三月二十九日刑
    紋字第093 0065223號指紋鑑定書一份附卷可稽，被告之自
    白核與事實相符，當可採信。本件事證已甚明確，被告犯行
    當可認定，應予依法論科。
二、按十字起子、六角扳手等物為金屬材質、質地堅硬，足以傷
    害人之生命、身體，客觀上具有危險性，為兇器之一種，被
    告持以竊盜，核其所為，應係犯刑法第三百二十一條第一項
    第三款之攜帶兇器竊盜罪。被告犯罪事實欄一、所示竊
    盜犯行，係以自己共同犯罪之意思與乙○○共同實施犯罪行
    為，依刑法第二十八條之規定，均為共同正犯。又被告先後
    多次竊盜犯行，時間緊接，而其所犯罪名與犯罪構成要件均
    相同，顯係基於概括犯意而為，為連續犯，應依刑法第五十
    六條之規定論以一罪，並加重其刑。犯事實欄一至所示
    竊盜犯行，雖未經檢察官起訴，然此部分與起訴部分，有裁
    判上一罪之連續犯關係，本院自應併予審理。爰審酌被告之
    素行，犯罪之動機、目的、手段、造成之損害、犯罪後坦承
    犯行態度良好等一切情狀，量處如主文所示之刑。扣案之六
    角扳手一支，係被告所有，且係供其犯罪所用之物，業據其
    供述在卷，應依刑法第三十八條第一項第二款之規定宣告沒
    收，至其餘之扣案物，被告否認係其所有，經查該扣案物或
    與被告犯罪無關或並無證據證明係被告所有，供其犯罪所用
    之物，爰不為沒收之諭知。又被告犯罪所用共犯乙○○所有
    之十字起子一把，並未扣案，為免造成將來執行上之困擾，
    亦不另為沒收之諭知。
三、移送併辦意旨另以：被告與共犯乙○○為犯罪事實欄一所示
    部分竊盜犯行後，復以電話向被害人陳瑞勇恐嚇稱：如欲
    贖回該車需匯新臺幣三萬元，使被害人陳瑞勇心生畏懼，後
    因陳瑞勇未給付財物，因認被告另涉有刑法第三百四十六條
    第三項、第一項之恐嚇取財未遂罪嫌等語。惟查：
  (一)按犯罪事實，應依證據認定之，無證據不得推定其犯罪事實
    ，刑事訴訟法第一百五十四條，定有明文。次按在訴訟上用
    以證明事實之證據，須於通常一般之人均不致於有所懷疑，
    而得確信其為真實之程度者，始得據以為有罪之認定，倘其
    證明尚未達到此一程度，而有合理之懷疑性存在，致使無從
    為有罪之確信時，即不得為有罪之判決，最高法院七十六年
    台上字第四九八六號判例意旨參照。
  (二)檢察官併辦意旨論以被告犯有前揭恐嚇取財未遂罪嫌，係以
    ：
    (1)被害人陳瑞勇於警詢中之指述。
    (2)共犯乙○○於警詢及檢察官偵查中之證言。
    (3)車牌號碼G6一8751號自用小客車車籍資料。
    (4)被害人陳端勇出具車牌號碼G6一8751號自用小客車贓物認
      頜保管單一紙。
    (5)內政部警政著刑事警察局93年3月29日刑紋字第09300652
      23號指紋鑑定書一份等。
    為據。
  (三)訊據被告對於右揭犯行堅決否認，辯稱：我只有偷車沒有打
    電話恐嚇取財等語。惟查：
    (1)被害人陳瑞勇雖於九十三年一月十二日龜山分局龜山派出
      所詢問時指稱：我有遭恐嚇勒贖，九十三年一月三日十三
      時二十分許歹徒以電話 (未顯示號碼)打到我0000000000
      號行動電話，告訴我要我匯款三萬元到土地銀行，戶名、
      帳號我都忘了，我向歹徒討價還價，歹徒說要再打給我，
      約十三時三十分許，歹徒再來電告訴我一樣要我三萬元贖
      車，並說不匯款車不會留很久，我想要贖回我的車但又沒
      那麼多錢，就沒匯款」等語 (見臺灣桃園地方法院檢察署
      九十三年度偵字第一四三五二號卷)，然此僅其個人之指
      述。且公訴人並未提出如電話來源、匯款帳戶、來電者聲
      音等證據，以證明確有此通電話，依此僅依被害人之供述
      ，尚無法證明被告或證人乙○○曾有恐嚇取財之犯行。
    (2)被告雖曾於九十三年六月四日龜山分局刑事組詢問中供
      稱：「我認為是乙○○打電話恐嚇的」等語 (見臺灣桃園
      地方法院檢察署九十三年度偵字第一四三五二號卷)；
      於國防部南部地方軍事法院檢察署軍事檢察官偵查中供稱
      ：「可能是乙○○打的」 (見該署偵查卷第16頁)、「因
      為他曾經跟我提過說要去恐嚇車主，但我跟他講不要這樣
      做」等語 (見該署偵查卷第17頁)。然此亦僅為其個人之
      指述，甚至有卸責之嫌，其可信度已有可議之處。復為證
      人乙○○所否認，其證詞為：「我偷過那麼多部車子裡面
      ，從沒有跟車主打過電話勒贖過」、「我不知道是誰打的
      電話」 (見本院審理筆錄第4至第10頁)，「我沒有打恐嚇
      電話給陳瑞勇」等語 (見臺灣桃園地方法院檢察署九十三
      年度偵字第一四三五二號卷)。且被告僅係曾聽聞證人乙
      ○○說過要打電話恐嚇，並未親眼看見乙○○打恐嚇電話
      是無法因此即認定乙○○確曾打過恐嚇電話予被害人陳瑞
      勇。又縱認證人乙○○確曾打過恐嚇電話，亦無證據足以
      證明被告與乙○○間有共同之犯意聯絡。
    (3)至公訴人所指其餘車牌號碼G6一8751號自用小客車車籍
      資料一紙、被害人陳端勇出具車牌號碼G6一8751號自用
      小客車贓物認頜保管單一紙。內政部警政著刑事警察局
      93 年3月29日刑紋字第0930065223號指紋鑑定書一份等證
      據，僅得以證明G6一8751號自用小客車為被害人陳端勇所
      有，為被告所竊，失車已經領回之事實，均無法證明被告
      有恐嚇取財之犯行。
  (四)綜上依公訴人所提出之證明方法及所提出之證據資料，尚有
    合理之懷疑性存在，未達令通常一般之人不致於有所懷疑，
    而得確信其為真實之程度。撰之前揭意旨，自不得對被告所
    涉恐嚇取財罪未遂部分，為有罪之認定，此部分即與被告所
    涉竊盜罪部分無裁判上一罪之牽連關係，本院自無法併予審
    理，應退回檢察官另行偵辦。
據上論斷，應依刑事訴訟法第二百九十九條第一項前段，刑法第
二十八條、第五十六條、第三百二十一條第一項第三款、第三十
八條第一項第二款，罰金罰鍰提高標準條例第一條前段，判決如
主文。
中　　華　　民　　國　　94　　年　　8 　　月　　12　　日
　　　　　　　　　刑事第八庭
                          審判長法  官  吳  勇  輝
                                法  官  陳  映  佐
                                法　官　蔡  直  青
以上正本證明與原本無異。
如不服本判決，應於判決送達後10日內，向本院提出上訴狀。
　　　　　　　　　　　　　　　　書記官　沈  建  杉
中　　華　　民　　國　　94　　年　　8 　　月　　16　　日
附錄法條：
刑   法
第  321 條
犯竊盜罪而有左列情形之一者，處六月以上、五年以下有期徒
  刑：
     一　於夜間侵入住宅或有人居住之建築物、船艦或隱匿其
         內而犯之者。
     二　毀越門扇、牆垣或其他安全設備而犯之者。
     三　攜帶兇器而犯之者。
     四　結夥三人以上而犯之者。
     五　乘火災、水災或其他災害之際而犯之者。
     六　在車站或埠頭而犯之者。
前項之未遂犯罰之。
